臺灣宜蘭地方法院民事裁定
111年度補字第126號
原      告  朱鴻明  
被      告  陳鑫灝  
上列當事人間請求塗銷所有權移轉登記事件，限原告於本裁定送
達後7日內補正下列事項，逾期未補，即駁回其訴：
一、按起訴，應依民事訴訟法第244條第1項第3款規定，以訴狀
    表明應受判決事項之聲明，並應按訴訟標的金額或價額，依
    民事訴訟法第77條之13所定費率繳納裁判費，此為提起訴訟
    必須具備之程式。又所謂應受判決事項之聲明，即為訴之聲
    明，須記載原告對於被告就為訴訟標的之權利或法律關係，
    所求判決之內容及範圍，該項聲明，因係決定法院審判之範
    疇，如當事人獲得勝訴判決，將來即成為判決主文，且為未
    來據以強制執行之依據及範圍，故須簡明、確定，且不得附
    以條件，否則即為不合法定程式。又債權人行使撤銷權之目
    的，在使其債權獲得清償，故應以債權人因撤銷權之行使所
    受利益為準，原則上以債權人主張之債權額，計算其訴訟標
    的價額；但被撤銷法律行為標的之價額低於債權人主張之債
    權額時，則以該被撤銷法律行為標的之價額計算（最高法院
    97年度第1次民事庭會議參照）。又債權人依民法第244條行
    使其撤銷權，如僅請求撤銷債務人之行為，則應以行為當事
    人為被告，即其行為為單獨行為時應以債務人為被告，其行
    為為雙方行為時應以債務人及其相對人為被告，故其行為當
    事人有數人時，必須一同被訴，否則應認其當事人之適格有
    欠缺（最高法院28年渝上字第978號民事判例意旨參照）。
    末按原告之訴，有起訴不合程式或不備其他要件者，法院應
    以裁定駁回之。但其情形可以補正者，審判長應定期間先命
    補正。原告之訴，有當事人不適格或欠缺權利保護必要者，
    法院得不經言詞辯論，逕以判決駁回之。但其情形可以補正
    者，審判長應定期間先命補正，民事訴訟法第249條第1項但
    書、第2項第1款亦有明文。
二、經查，原告訴之聲明為「被告陳鑫灝與其胞弟陳信洲，於訴
    訟期間過戶不動產贈託轉移其胞弟所為的移轉贈託，撤銷房
    地移轉登記」，然上開聲明未明確記載係訴請撤銷被告與陳
    信洲於何時就何不動產所為贈與之債權及物權行為，原告訴
    之聲明並非具體特定，爰依前揭規定，命原告依限具狀補正
    應受判決事項之聲明，即請求法院裁判之具體事項，並按被
    告人數附具補正後之起訴狀繕本。
三、次查，原告起訴未據繳納裁判費。原告係依民法第244條第1
    或2項規定請求撤銷被告與陳信洲間之無償或有償行為，揆
    諸前揭說明，本件訴訟標的價額原則上應以債權人即原告主
    張之債權額新臺幣（下同）300萬元計算，但被撤銷法律行
    為標的即訴請撤銷之不動產價額低於上開債權額時，則以該
    被撤銷法律行為標的之價額計算。惟原告訴之聲明未載明訴
    請撤銷之不動產地號及建號，致本院無從核定本件訴訟標的
    價額，以裁定命原告補繳裁判費。茲限原告於收受本裁定送
    達後7日內，提出訴請撤銷贈與不動產之最新土地及建物登
    記第一類謄本及異動索引（權利人均勿遮蔽），並查報系爭
    不動產於起訴時之交易價額並提出足供認定上開不動產現值
    之相關資料（如鑑價報告、估價單、報價單等），若其價額
    低於債權額300萬元，則應按不動產價額依附錄參考法條計
    算並繳納應繳納之裁判費；若其價額高於債權額300萬元，
    則本件訴訟標的價額核定為300萬元，應徵第一審裁判費30,
    700元。茲依民事訴訟法第249條第1項但書之規定，限原告
    於收受本裁定送達7日內補繳裁判費，逾期不補，即駁回其
    訴。
四、再查，原告係依民法第244條第1或2項規定請求撤銷被告與
    陳信洲間之無償或有償行為，揆諸前揭說明，其贈與行為為
    雙方行為，原告應以雙方當事人即被告陳鑫灝及其相對人陳
    信洲為被告一同被訴，始為當事人適格。茲依民事訴訟法第
    249條第2項但書之規定，限原告於收受本裁定送達7日內補
    正當事人適格之欠缺，並按被告人數提出繕本，逾期不補，
    即駁回其訴。
五、原告應提出被告之最新戶籍謄本附記事欄。
中　　華　　民　　國　　111 　年　　7 　　月　　5 　　日
                  民事庭  法　官  謝佩玲
以上正本係照原本作成。
如不服本裁定關於核定訴訟標的價額部分，應於送達後10日內向
本院提出抗告狀，並繳納抗告費新臺幣1,000元；其餘關於命補
繳裁判費部分，不得抗告。
中　　華　　民　　國　　111 　年　　7 　　月　　6 　　日
                          書記官　黃家麟
附錄參考法條：
㈠、民事訴訟法第77條之13：
    因財產權而起訴，其訴訟標的之金額或價額在新臺幣十萬元
    以下部分，徵收一千元；逾十萬元至一百萬元部分，每萬元
    徵收一百元；逾一百萬元至一千萬元部分，每萬元徵收九十
    元；逾一千萬元至一億元部分，每萬元徵收八十元；逾一億
    元至十億元部分，每萬元徵收七十元；逾十億元部分，每萬
    元徵收六十元；其畸零之數不滿萬元者，以萬元計算。
㈡、臺灣高等法院民事訴訟、強制執行費用提高徵收額數標準第2
    條：
    因財產權而起訴，其訴訟標的金額或價額逾新臺幣十萬元部
    分，裁判費依民事訴訟法第七十七條之十三原定額數，加徵
    十分之一。